【裁判字號】    94,交聲,1263
【裁判日期】    950123
【裁判案由】    違反道路交通管理處罰條例聲明異議
【裁判全文】
臺灣臺北地方法院交通事件裁定        94年度交聲字第1263號
異  議  人
即受處分人    甲○○
上列異議人即受處分人因違反道路交通管理處罰條例案件，對臺
北市交通事件裁決所於中華民國九十四年十一月二十四日所為之
處分（北市裁二字第裁二二─ＡＩＬ三○九五五八號），聲明異
議，本院裁定如下：
    主  文
異議駁回。
    理  由
一、按汽車照後鏡設備不全或損壞不予修復者，處汽車所有人新
    臺幣（下同）九百元以上一千八百元以下罰鍰，道路交通管
    理處罰條例第十六條第一項第二款定有明文。又道路交通管
    理處罰條例所稱之汽車，依該條例第三條第八款規定，包括
    機器腳踏車在內。而汽車所有人如因上開違規行為，為警逕
    行舉發，而在舉發通知單上所載之應到案日期前聽候裁決，
    經主管機關調查後仍認定其有上開違規行為者，依違反道路
    交通管理事件統一裁罰基準及處理細則第四十四條第一項及
    違反道路交通管理事件統一裁罰基準表之規定，需對汽車所
    有人處以九百元之罰鍰。
二、本件異議人即受處分人甲○○，於民國九十四年九月二十九
    日八時十二分許，騎乘其所有之車牌號碼ＧＩＦ─六五六號
    重型機車行駛於臺北市○○路○段與光復南路路口（北往南
    方向）時，有照後鏡損壞卻不予修復之情形，經臺北市政府
    警察局信義分局交通分隊警員洪順耀以其違反道路交通管理
    處罰條例十六條第一項第二款規定之行為掣單舉發，並當場
    將舉發通知單交付受處分人收受，受處分人於應到案日期（
    即九十四年十月十四日）前之九十四年十月十二日向原處分
    機關提出申訴，經原處分機關請舉發單位調查結果，仍認受
    處分人確有前述違規行為，原處分機關乃於九十四年十一月
    二十四日，依道路交通管理處罰條例第十六條第一項第二款
    之規定，裁處受處分人罰鍰九百元。
三、受處分人聲明異議意旨略以：伊坦承為警舉發之時，其所有
    上開機車之照後鏡確實有損壞之情形，惟照後鏡損壞後至為
    警舉發時為止，因非機車行之營業時間，伊無法及時修復，
    故伊並無任何違反道路交通管理處罰條例之行為云云。經查
    ：受處分人於前述時地騎乘之上開機車，有照後鏡損壞未予
    修復之情形，除據受處分人坦認外，並有臺北市政府警察局
    掌電字第ＡＩＬ三○九五五八號舉發違反道路交通管理事件
    通知單一紙附卷可稽。受處分人雖辯稱伊所有機車之照後鏡
    損壞後，因非屬機車行之營業時間，故伊無法修復等語，惟
    照後鏡設置之目的，係使駕駛人在行駛途中，得自照後鏡掌
    握車後之道路狀況，以維護駕駛人在道路上行駛、轉彎、變
    換車道時之行車安全，故縱認受處分人上開辯稱屬實，受處
    分人仍應等候機車行開店營業，將照後鏡修復後始騎乘上開
    機車，以維行車安全，受處分人未待照後鏡修復即騎乘上開
    機車於道路上行駛，其違規情事自明，而無從解免其違規責
    任。
四、綜上，受處分人騎乘機車確有照後鏡損壞未予修復之情形，
    原處分機關依道路交通管理處罰條例第十六條第一項第二款
    規定，裁處受處分人罰鍰九百元，核無違誤，受處分人對上
    開處分異議，自無理由，應予駁回。
五、據上論斷，應依道路交通案件處理辦法第十九條，裁定如主
    文。
中    華    民    國    95    年    1     月    23    日
                      臺灣臺北地方法院交通法庭
                          法  官 劉素如
上正本證明與原本無異。
如不服本裁定，應於裁定送達後5日內向本院提出抗告狀。
                          書記官 陳俐妙
中    華    民    國    95    年    1     月    25    日


司法院資訊處製作；財團法人民間司法改革基金會備份。
